



yrobaina95@gmail.com



+34 626 521 328



Linkedin: www.linkedin.com/in/yarielrobaina-hern%C3%A1ndez-39512b1a9/

# Perfil Profesional

Desarrollador backend con experiencia en Java y Spring Boot, y habilidades frontend con Angular y Vue 3. Apasionado por construir aplicaciones eficientes y escalables. Actualmente trabajando como informático en el sector retail, combinando conocimientos técnicos con atención al cliente. Formación sólida en Ingeniería Informática y en constante crecimiento profesional.

#### **IDIOMAS**

ESPAÑOL: Principal

INGLÉS: B2

# Yariel Antonio Robaina Hernández

Desarrollador Backend: Java

Frontend: Angular y VUE 3

ORDES, A CORUÑA, ESPAÑA

## **Experiencia Profesional**

Informático y Dependiente Atmósfera Sportec Ordes - Ordes, A Coruña Informatico y Dependiente Sep 2024 - Actualidad

Soporte tecnico y mantenimiento de sistemas Participación en proyectos internos de software. Atención al cliente y gestión de inventario.

#### Desarrollador Backend Julio 2022 - Julio 2024

Trabajo de autónomo como desarrollador Java, para empresas y clientes privados en Cuba. Específicamente en el desarrollo Backend, servicios API REST, con el framework de Spring Boot, también con MySQL y PostgreSQL

### **CERTIFICACIONES**

- Introducción al Desarrollo Web 1
- Certificaciones de Oracle Java Programer
- Universidad Java cero a experto (152hrs) UDEMY
- (Basic) HackerRank

## **EDUCACIÓN**

Universidad De Pinar del Río, Cuba

Ingeniería Informática(2018-2024)

HackerRank Certificate

Java Basic(Agosto 2024)

Universidad Java UDEMY

Curso de Java 152-hrs (Septiembre 2024)